臺灣臺南地方法院刑事判決　　　
111年度交訴字第128號
公  訴  人  臺灣臺南地方檢察署檢察官
被      告  康家漢


上列被告因過失致死案件，經檢察官提起公訴（111年度調偵字
第1143號），被告於本院準備程序進行中，就被訴事實為有罪之
陳述，經告知簡式審判程序之旨，並聽取當事人之意見後，本院
裁定由受命法官獨任依簡式審判程序審理，判決如下：
    主  文
康家漢犯過失致死罪，處有期徒刑拾月。
    事  實
一、康家漢於民國110年12月10日18時10分許，駕駛車牌號碼000
    -0000號自用小貨車，沿臺南市柳營區柳營路1段由南往北方
    向行駛，迨駛至該路段與建安街口時，本應注意車前狀況及
    不得超速行駛，而依當時天候晴、夜間有照明、道路無障礙
    物、視距良好等情，並無任何不能注意之情形，竟疏未注意
    及此，不慎追撞同路同向在康家漢前方騎乘、並在上開路口
    作左轉彎而由李明聰所騎乘之車牌號碼000-000號普通重型
    機車，李明聰人、車倒地，因此受有頭部外傷併硬腦膜下出
    血及腦出血、左內髂假性動脈瘤合併腹腔血腫、雙側肋骨骨
    折合併右側血胸等傷害，嗣經緊急送往奇美醫療財團法人柳
    營奇美醫院(下稱柳營奇美醫院)進行動脈血管栓塞治療及顱
    骨切開術急救後，仍因傷重於110年12月13日21時6分許不治
    死亡。康家漢於肇事後於有偵查犯罪權限之員警尚未發覺其
    為肇事者前，在處理人員前往現場處理時在場，並當場承認
    為肇事人，而自首接受裁判。
二、案經臺灣臺南地方檢察署檢察官據報相驗後自動檢舉偵查起
    訴。
    理  由
一、本件被告康家漢所犯係死刑、無期徒刑、最輕本刑為3 年以
    上有期徒刑以外之罪，其於準備程序中就被訴事實為有罪之
    陳述，經告知簡式審判程序之旨，並聽取當事人之意見後，
    本院合議庭認為適宜行簡式審判程序，爰依刑事訴訟法第27
    3 條之1 第1 項規定裁定由受命法官獨任進行簡式審判程序
    。又簡式審判程序之證據調查，依刑事訴訟法第273 條之2
    規定，不受同法第159 條第1 項審判外陳述排除之限制，故
    卷內所列之各項證據，自得作為證據，先予敘明。
二、上揭犯罪事實，業據被告坦承不諱，並有臺南市政府警察局
    新營分局道路交通事故現場圖暨調查報告表㈠、㈡、臺南市政
    府警察局新營分局交通分隊道路交通事故現場照片附卷可稽
    （偵卷第29、65-69、79-105頁），足徵被告自白與事實相
    符，堪以採信。又被害人李明聰因本案車禍致受有頭部外傷
    併硬腦膜下出血及腦出血、左內髂假性動脈瘤合併腹腔血腫
    、雙側肋骨骨折合併右側血胸，經送醫後終因傷重不治死亡
    等情，亦有臺灣臺南地方檢察署相驗筆錄、相驗屍體證明書
    、檢驗報告書及相驗照片、柳營奇美醫院診斷證明書附卷可
    稽（偵卷第107、117-126、151-154頁）。另按行車速度應
    依速限標誌或標線之規定，無速限標誌或標線者，則不得超
    過50公里、行經無號誌路口應減速慢行、駕駛人應注意車前
    狀況並隨時採取必要之安全措施，道路交通安全規則第93條
    第1項第1、2款、第94條第3項分別訂有明文。查被告為領有
    大貨車駕駛執照之駕駛人，對於前揭規定理應知之甚詳。而
    依道路交通事故調查報告表㈠所載，本件車禍發生當時天候
    晴、夜間有照明、道路無障礙物、視距良好並無不能注意之
    情事，被告竟疏未注意致與被害人騎乘之前開機車碰撞，被
    害人因而受傷死亡，足證被告之駕車行為，顯有過失。而本
    件經送請臺南市車輛行車事故鑑定會鑑定，亦同此認，復送
    臺南市車輛行車事故鑑定覆議委員會覆議，仍維持原鑑定意
    見，此節有鑑定委員會111年3月1日南市交鑑字第111029946
    0號函暨南鑑0000000號案鑑定書、臺南市政府111年7月21日
    府交智安字第1110942437號函暨函附南覆0000000案覆議意
    見書在卷可參（偵卷第151-154頁、本院卷第47-50頁）。再
    如上開相驗所見，被害人確因本案車禍受有前述傷害，經送
    醫急救後仍不治死亡，則被告過失駕車肇事行為與被害人之
    死亡結果間，具有相當因果關係，是被告之犯行堪以認定，
    應予論罪科刑。
三、論罪科刑：
㈠、核被告所為，係犯刑法第276 條之過失致人於死罪。
㈡、被告肇事後，在未經有偵查犯罪職權機關或公務員發覺其為
    肇事人之前，在處理人員前往現場處理時在場，並當場承認
    為肇事人等情，有臺南市政府警察局新營分局交通分隊道路
    交通事故自首情形紀錄表在卷可參（偵卷第77頁），核符自
    首要件，且其於警詢、偵訊及本院時均坦承犯行，顯見其真
    誠悔悟，爰依刑法第62條前段之規定減輕其刑。
㈢、審酌被告前即曾因過失致死案件，經臺灣臺南地方檢察署檢
    察官為緩起訴處分，此有臺灣高等法院被告前案紀錄表附卷
    ，其在道路上駕駛車輛，更應時時注意並遵守道路交通安全
    規則，以維護自身及其他用路人之生命、身體或財產之安全
    ，卻再度於案發時地超速、未注意車前狀況，因而肇生本件
    交通事故，致被害人遭車輛碰撞後，受有頭部外傷併硬腦膜
    下出血及腦出血、左內髂假性動脈瘤合併腹腔血腫、雙側肋
    骨骨折合併右側血胸等傷害，終因傷重不治死亡，造成難以
    回復結果，且令被害人之家屬承受天人永隔之莫大哀痛，甚
    為不該，兼衡被告之教育程度、職業、家庭經濟與生活狀況
    、犯罪後始終坦認犯行，態度勉可，然迄今未能與被害人家
    屬達成和解，亦未取得其等諒解，被害人同有轉彎車未讓直
    行車之肇事責任等一切情況，量處如主文所示之刑，以資處
    罰。
據上論斷，應依刑事訴訟法第273 條之1 第1 項、第299 條第1
項前段，刑法第276 條、第62條前段，刑法施行法第1 條之1，
判決如主文。
本案經檢察官彭盛智提起公訴、謝欣如到庭執行職務。　　
中　　華　　民　　國　　111 　年　　9 　　月　　6 　　日
                  刑事第五庭    法　官  蔡奇秀
以上正本證明與原本無異。
如不服本判決應於收受本判決後20日內向本院提出上訴書狀，並
應敘述具體理由。其未敘述上訴理由者，應於上訴期間屆滿後20
日內向本院補提理由書狀（均須按他造當事人之人數附繕本）「
切勿逕送上級法院」。 
　　　　　　　　　　　　　　　　書記官　黃郁淇
中　　華　　民　　國　　111 　年　　9 　　月　　6 　　日
附錄本案所犯法條
中華民國刑法第276條
因過失致人於死者，處5年以下有期徒刑、拘役或50萬元以下罰
金。